【裁判字號】    98,交訴,26
【裁判日期】    980618
【裁判案由】    公共危險
【裁判全文】
臺灣屏東地方法院刑事判決              98年度交訴字第26號
公  訴  人  臺灣屏東地方法院檢察署檢察官
被      告  丙○○
上列被告因公共危險案件，經檢察官提起公訴（98年度偵字第13
69號），被告於準備程序期日就被訴事實為有罪之陳述，本院合
議庭裁定由受命法官獨任進行簡式審判程序，判決如下：
    主  文
丙○○因過失傷害人，處有期徒刑肆月；又駕駛動力交通工具肇
事，致人傷而逃逸，處有期徒刑柒月。應執行有期徒刑玖月。
    事  實
一、丙○○於民國97年12月26日12時許，駕駛車號YS-6066 號自
    小客車，沿屏東縣麟洛鄉○○路由北往南方向行駛，駛至屏
    東縣麟洛鄉○○路587 號前，本應注意車前狀況，並隨時採
    取必要之安全措施，而依當時天氣晴、日間自然光線、柏油
    路面、路面乾燥、無缺陷、無障礙物及視距良好等情況，客
    觀上並無不能注意之情事，竟因打瞌睡而疏於注意，致駕車
    撞擊在其前方呂貞盷所騎乘之腳踏車及車號TB6- 722號由甲○○駕駛並搭載乙○○之機車，呂貞盷（過失傷害部分已撤
    回告訴）、甲○○及乙○○因之人車倒地，並致甲○○受有
    第一腰椎壓迫性骨折；乙○○則受有右手部挫傷、擦傷及左
    手皮下瘀血之傷害。詎丙○○於駕車肇事致人受傷後，竟另
    基於駕車肇事逃逸之犯意，並未下車察看或為其他必要之救
    護措施，旋即駕駛上開車輛逃離事故現場。嗣經不知名之路
    人提供上開由丙○○所駕駛之自小客車車號，經警循線而查
    獲。
二、案經甲○○及乙○○訴由屏東縣政府警察局屏東分局報請臺
    灣屏東地方法院檢察署檢察官偵查起訴。
    理  由
一、按除被告所犯為死刑、無期徒刑、最輕本刑為3 年以上有期
    徒刑之罪或高等法院管轄第一審案件者外，於法院行準備程
    序進行中，被告先就被訴事實為有罪之陳述時，審判長得告
    知被告簡式審判程序之旨，並聽取當事人、代理人、辯護人
    及輔佐人之意見後，裁定進行簡式審判程序，刑事訴訟法第
    273 條之1 第1 項定有明文，本件被告所為係犯死刑、無期
    徒刑、最輕本刑為3 年以上有期徒刑以外之罪，其於準備程
    序中就被訴事實為有罪之陳述，經法官告知簡式審判程序之
    旨，並聽取公訴人、被告之意見後，本院合議庭乃裁定由受
    命法官獨任進行簡式審判程序，合先敘明。又簡式審判程序
    之證據調查，不受刑事訴訟法第159 條第1 項、第161 條之
    2 、第161 條之3 、第163 條之1 及第164 條至第170 條規
    定之限制，刑事訴訟法第273 條之2 亦定有明文，故本件審
    理依該規定，亦排除嚴格證據調查，併予敘明。
二、上揭事實，業據被告丙○○於本院審理時坦承不諱，並與證
    人即被害人甲○○、乙○○及呂貞昀於警詢中之證述互核均
    大致相符（見警卷第5 頁至第10頁）。此外，復有道路交通
    事故現場圖（見警卷第11頁）、道路交通事故調查報告表(一)
    (二)（見警卷第12頁至第13頁）、國仁醫院診斷證明書2 紙（
    見警卷第19頁至第20頁）、偵查報告書1 紙（見警卷第2 頁
    ）及現場照片26張（見警卷第29頁至第41頁）在卷可按，是
    被告上開自白核與事實相符，堪以採信。按汽車行駛時，駕
    駛人應注意車前狀況，並隨時採取必要之安全措施，道路交
    通安全規則第94條第3 項定有明文。被告領有合格之普通小
    型車駕駛執照，有其普通小型車駕駛執照影本1 紙在卷可查
    （見警卷第23頁），其對上開規定自應知之甚詳，而案發當
    時天氣晴、日間自然光線、柏油路面、路面乾燥、無缺陷、
    無障礙物及視距良好等情，有上開道路交通事故調查報告表
    (一)在卷可參，客觀上並無不能注意之情事，竟因打瞌睡而疏
    未注意車前狀況，以致未為任何必要安全措施而肇事並使告
    訴人甲○○、乙○○受有上開傷害，顯有過失。而告訴人2
    人既因此受傷，則被告過失行為與告訴人2 人之傷害間有相
    當因果關係，自無疑義。故本件事證已臻明確，被告犯行足
    堪認定，自應依法論科。
三、核被告丙○○所為，係犯刑法第284 條第1 項前段過失傷害
    罪及同法第185 條之4 肇事致人受傷逃逸罪。被告一過失行
    為，造成告訴人甲○○、乙○○2 人上開傷害結果，侵害2
    人之法益，應依刑法第55條想像競合之例，從一重處斷。又
    被告所犯過失傷害罪及肇事致人受傷逃逸罪間，其犯意各別
    ，行為互殊，所犯構成要件有異，應成立數罪並分論併罰之
    。爰審酌被告領有合格之駕駛執照，然駕車上路卻未能恪遵
    道路交通安全之規範，以善盡身為駕駛人應負之注意義務，
    因而肇生本件交通事故以致告訴人2 人受傷，且傷勢非輕，
    又肇事後亦未下車查看、報警或對告訴人2 人採取送醫、急
    救等必要救護行為，所為實有不當，復未能盡力與告訴人2
    人達成和解以求得原諒，自應受相當之刑事非難；惟參諸被
    告犯後坦承犯行，頗有悔意，犯後態度堪稱良好暨其智識程
    度、生活狀況等一切情狀，分別量處如主文所示之刑，並定
    其應執行之刑，以資懲儆。
據上論斷，應依刑事訴訟法第273 條之1 第1 項、第299 條第1
項前段，刑法第185 條之4 、第284 條第1 項前段、第55條、第
51條第5 款，刑法施行法第1 條之1 ，判決如主文。
本案經檢察官廖華君到庭執行職務
中    華    民    國    98    年    6     月    18    日
                  交通法庭    法  官  程士傑
以上正本證明與原本無異。
如不服本判決應於收受判決後10日內向本院提出上訴書狀，並應
敘述具體理由；其未敘述上訴理由者，應於上訴期間屆滿後20日
內向本院補提理由書（均須按他造當事人之人數附繕本）「切勿
逕送上級法院」。
中    華    民    國    98    年    6     月    18    日
                              書記官  孫秀桃
附錄論罪科刑法條：
刑法第284條第1項前段
因過失傷害人者，處 6 月以下有期徒刑、拘役或 5 百元以下罰
金。
刑法第185 條之4
駕駛動力交通工具肇事，致人死傷而逃逸者，處 6 月以上 5 年
以下有期徒刑。


司法院資訊處製作；財團法人民間司法改革基金會備份。
